臺灣高等法院刑事裁定
111年度抗字第1176號
抗  告  人
即  被  告  顧宗軒


上列抗告人即被告因妨害自由案件，不服臺灣臺北地方法院中華
民國111年7月12日駁回上訴之裁定（110年度審易字第2152號）
，提起抗告，本院裁定如下：
    主  文
抗告駁回。
    理  由
一、原裁定意旨略以：
　㈠本件原審110年度審易字第2152號判決，於民國111年5月23日
    送達抗告人即被告顧宗軒（下稱被告）斯時之戶籍地即新北
    市○○區○○街00號2樓之1，因未獲會晤本人亦無受領文書之同
    居人或受僱人，遂寄存送達於新北市政府警察局中和分局南
    勢派出所（下稱南勢派出所），有原審送達證書附卷可稽。
    　　
　㈡原審判決正本自寄存之日起經10日後即111年6月2日已因合法
    送達而生送達之效力，並自同年6月3日開始計算20日之上訴
    期間，另依法院訴訟當事人在途期間標準第3條之規定，加
    計被告住所地新北市中和區之在途期間2日，其上訴期間之
    末日應為111年6月24日，然被告遲至同年7月7日始具狀向原
    審法院提起上訴，有其刑事聲明上訴狀上所蓋原審收狀章戳
    在卷可查，其上訴已逾期，且無從補正，應予駁回等語。
二、抗告意旨略以：被告近年來已搬離戶籍地，獨自在外居無定
    所，原審判決係於111年5月23日寄存南勢派出所，而被告於
    同年6月4日至同年月20日，因急性精神病症至慈濟醫院住院
    治療，6月28日返回新店區現居地，於翌日（29日）親至南
    勢派出所領取判決後，立即於同年7月7日提起上訴，被告係
    因病延遲，且被告並無對告訴人及其家人有何傷害、恐嚇等
    妨害自由犯行與犯意，僅因精神壓力抒發內心不滿與情緒，
    為此提起抗告請求撤銷原裁定等語。
三、按被告為接受文書之送達，應將其住所、居所或事務所向法
    院陳明，為刑事訴訟法第55條第1項所明定。再者，送達於
    住、居所不獲會晤應受送達人，亦無受領文書之同居人或受
    僱人者，得將文書寄存送達地之自治或警察機關，並作送達
    通知書兩份，1份黏貼於應受送達人住居所門首，另1份置於
    該送達處所信箱或其他適當位置，以為送達。寄存送達，自
    寄存之日起，經10日發生效力，此為民事訴訟法第138條第1
    項、第2項所規定，依刑事訴訟法第62條，並為刑事訴訟送
    達文書所準用。倘應送達被告之判決書經合法寄存送達，即
    應依上述規定起算上訴期間，除應受送達人如於寄存送達發
    生效力前領取寄存文書者，應以實際領取時為送達之時外，
    於寄存送達發生效力後，不論應受送達人何時領取或實際有
    無領取，於合法送達之效力均不生影響（最高法院109年度
    台抗字第698號裁定意旨參照）。　
四、經查：
  ㈠被告之送達地址為其原戶籍地即「新北市○○區○○街00號2樓之
    1」乙節（嗣於111年6月29日始遷移戶籍至新北市○○區○○街0
    0號3樓），業經被告於原審準備程序及審理時均陳明在卷（
    見原審110年度審易字第2152號卷【下稱原審卷】第50頁、
    第71頁），並有其個人基本資料查詢結果附卷可稽（見原審
    卷第121頁）。又被告本件妨害自由案件，經原審法院於111
    年5月12日以110年度審易字第2152號判決判處罪刑，該判決
    書業於同年5月23日送達被告斯時之戶籍地即「新北市○○區○
    ○街00號2樓之1」，因未獲會晤被告本人，亦無受領文書之
    同居人或受僱人，乃寄存於南勢派出所，並製作通知書2份
    ，1份黏貼於被告住居所，另1份置於該送達處所信箱以為送
    達等情，有原審法院送達證書附卷足憑（見原審卷第87頁）
    ，合法寄存送達在被告住所地管轄之派出所，依法於111年6
    月2日（即寄存之日起經10日）對被告發生送達之效力，並
    以翌日（同年6月3日）起算上訴之法定不變期間，然因被告
    住所位於新北市中和區，依法院訴訟當事人在途期間標準第
    3條之規定，應扣除在途期間2日，將扣除之在途期間2日與
    法定不變期間20日聯接計算後，其上訴期間之末日應為111
    年6月24日，詎被告遲至同年7月7日始具狀提起上訴，有原
    審法院收文章戳可憑（見原審卷第95頁），顯已逾上訴期間
    ，且無從補正，原審法院以其上訴逾期為由，裁定駁回其上
    訴，核無違誤。
  ㈡抗告意旨雖執前詞而為爭執，惟依被告所提出由佛教慈濟醫
    療財團法人臺北慈濟醫院所開立被告之診斷證明書觀之（見
    原審卷第99頁），本件原審判決書於被告111年6月4日住院
    治療前之同年月2日，已因合法送達而生送達之效力，又被
    告在本件上訴期間屆滿（即111年6月24日）前之111年6月20
    日復已出院，被告既未向原審法院陳報其他送達地址或辦理
    戶籍地址變更登記，且被告於上開送達期間並無在監、在押
    紀錄，亦有本院被告前案紀錄表存卷可稽，尚難認被告有何
    不可歸責於己之事由致不能收受送達之情事，故無從憑以認
    原裁定有何違法或不當之處，故其提起抗告，為無理由，應
    予駁回。
據上論斷，應依刑事訴訟法第412條，裁定如主文。
中　　華　　民　　國　　111 　年　　8 　　月　　10　　日
                  刑事第二十一庭審判長法　官  林怡秀
　　　　　　　　　                    法  官  蔡羽玄
　　　　　　　　　                    法  官  胡宜如
以上正本證明與原本無異。
如不服本裁定，應於收受送達後五日內向本院提出再抗告狀。
                                      書記官  黃芝凌
中　　華　　民　　國　　111 　年　　8 　　月　　10　　日